臺灣臺南地方法院刑事判決　　　　　　　95年度訴字第1663號
公　訴　人　臺灣臺南地方法院檢察署檢察官
被　　　告　戊○○
　　　　　　　　　　（現另案於臺灣臺南監獄執行中）
選任辯護人　蘇文奕律師
　　　　　　陳郁芬律師
被　　　告　己○○
　　　　　　　　　（現另案於臺灣臺南監獄臺南分監執行中）
指定辯護人　卓平仲律師
被　　　告　甲○○
　　　　　　　　　　弄40號
　　　　　　　　　　（現於另案臺灣高雄女子監獄執行中）
指定辯護人　鄭淑子律師
上列被告因違反毒品危害防制條例案件，經檢察官提起公訴（九
十五年度偵字第三九六一號），本院判決如下：
    主  文
戊○○共同連續販賣第一級毒品，處無期徒刑，褫奪公權終身。
扣案第一級毒品海洛因壹包（淨重零點陸捌公克）及第二級毒品
安非他命壹包（含袋重零點柒公克），均沒收銷燬之，扣案盛裝
第一級毒品海洛因之空包裝袋壹個（重壹點零壹公克）及盛裝第
二級毒品安非他命之空包裝袋壹個，均沒收。販賣毒品所得新臺
幣貳萬陸仟元沒收，如全部或一部不能沒收時，以其財產抵償之
；又連續轉讓第一級毒品，處有期徒刑貳年。應執行無期徒刑，
褫奪公權終身，扣案第一級毒品海洛因壹包（淨重零點陸捌公克
）及第二級毒品安非他命壹包（含袋重零點柒公克），均沒收銷
燬之，扣案盛裝第一級毒品海洛因之空包裝袋壹個（重壹點零壹
公克）及盛裝第二級毒品安非他命之空包裝袋壹個，均沒收。販
賣毒品所得新臺幣貳萬陸仟元沒收，如全部或一部不能沒收時，
以其財產抵償之。
己○○共同連續販賣第一級毒品，累犯，處有期徒刑壹拾參年。
扣案第一級毒品海洛因壹包（淨重零點陸捌公克）及第二級毒品
安非他命壹包（含袋重零點柒公克），均沒收銷燬之，扣案盛裝
第一級毒品海洛因之空包裝袋壹個（重壹點零壹公克）及盛裝第
二級毒品安非他命之空包裝袋壹個，均沒收。販賣毒品所得新臺
幣貳萬陸仟元沒收，如全部或一部不能沒收時，以其財產抵償之
；又連續轉讓第一級毒品，累犯，處有期徒刑參年。應執行有期
徒刑壹拾伍年，扣案第一級毒品海洛因壹包（淨重零點陸捌公克
）及第二級毒品安非他命壹包（含袋重零點柒公克），均沒收銷
燬之，扣案盛裝第一級毒品海洛因之空包裝袋壹個（重壹點零壹
公克）及盛裝第二級毒品安非他命之空包裝袋壹個，均沒收。販
賣毒品所得新臺幣貳萬陸仟元沒收，如全部或一部不能沒收時，
以其財產抵償之。
甲○○共同連續販賣第一級毒品，累犯，處有期徒刑壹拾年。扣
案第一級毒品海洛因壹包（淨重零點陸捌公克）及第二級毒品安
非他命壹包（含袋重零點柒公克），均沒收銷燬之，扣案盛裝第
一級毒品海洛因之空包裝袋壹個（重壹點零壹公克）及盛裝第二
級毒品安非他命之空包裝袋壹個，均沒收。販賣毒品所得新臺幣
貳萬參仟元沒收，如全部或一部不能沒收時，以其財產抵償之。
    事  實
一、己○○前因違反肅清煙毒條例案件，經臺灣臺南地方法院以
    八十三年度訴字第九一六號、八十三年度訴字第二一六○號
    ，分別判處有期徒刑三年一月、三年二月確定，入監執行後
    ，於民國八十六年七月十日假釋出獄，並於八十九年十二月
    二十七日縮刑期滿執行完畢。甲○○前於八十九年間，因施
    用毒品案件，經臺灣臺南地方法院判處有期徒刑六月確定；
    又因另犯違反毒品危害防制條例案件，再經臺灣高雄地方法
    院以九十年度訴字第一六四九號判決判處有期徒刑十月確定
    ，經定其應執行之刑為有期徒刑一年二月，於九十二年四月
    九日執行完畢。
二、己○○與甲○○猶不知悔改，與戊○○意圖營利，共同基於
    連續販賣第一級毒品海洛因之概括犯意，先由戊○○陸續向
    不詳人士購入不詳數量之第一級毒品海洛因後，隨即在臺南
    縣永康市○○街七五九巷二六號戊○○租屋處或同市○○路
    三二三巷七號三樓之二己○○租屋處內，利用夾鏈袋將第一
    級毒品海洛因分裝成不詳數量之小包裝，繼之由戊○○指示
    己○○持用0000000000號行動電話，供不特定購
    毒者聯絡海洛因交易事宜，並在如附表一所示之時間、地點
    ，以附表一所示之價格，連續販賣第一級毒品海洛因予如附
    表一所示庚○○等人多次，而獲取如附表一所示之不法利益
    。
三、戊○○與己○○復另行起意，或因私人情誼，或為招攬生意
    ，共同基於無償轉讓第一級毒品海洛因之概括犯意聯絡，連
    續於如附表二所示時間、地點，連續無償轉讓第一級毒品海
    洛因多次予如附表二所示廖慶龍及乙○○。
四、嗣於九十四年二月四日下午一時三十分許，經臺灣臺南地方
    法院檢察署檢察官指揮員警持搜索票前往己○○位於臺南縣
    永康市○○路三二三巷七號三樓之二租屋處內搜索，當場扣
    得第一級毒品海洛因一包（含袋重一點五公克）、第二級毒
    品安非他命一包（含袋重○點七公克，所涉吸用毒品罪嫌另
    案由臺灣臺南地方法院檢察署檢察官偵查起訴）、使用過針
    筒九支、玻璃球二個、吸管三支、橡膠軟管一條，安非他命
    吸食器一組、夾鍊袋二十五個、行動電話二支（含ＳＩＭ卡
    ）及ＳＩＭ卡九張。
三、案經臺南縣警察局永康分局報告臺南地方法院檢察署檢察官
    偵查起訴。
    理  由
甲、程序方面：
一、按被告以外之人於審判外之言詞或書面陳述，除法律有規定
    者外，不得作為證據，刑事訴訟法第一百五十九條第一項定
    有明文，查同案被告己○○、甲○○於警詢中關於被告戊○○之證述，係被告戊○○以外之人於審判外之陳述，且被告
    戊○○不同意作為證據，原則上不得作為認定被告戊○○之
    證據資料。另檢察官亦未證明同案被告己○○及甲○○於警
    詢之證述具有刑事訴訟法第一百五十九條之二所示「具有較
    可信之特別情況，且為證明犯罪事實存否所必要」之回復證
    據能力之外部情況要件，是同案被告己○○及甲○○於警詢
    中關於被告戊○○之證述，應不得採為認定被告慶良犯罪事
    實之證據。
二、上述證據以外之其他供述證據與非供述證據，既經檢察官、
    被告三人暨其辯護人均不爭執證據能力，且無事實顯示係因
    違法蒐證所取得之證據，本院審酌該等證據作成時之情況，
    亦認為適於作為證據，爰認均具有證據能力。
乙、實體方面：
壹、有罪部分：
一、訊據被告戊○○矢口否認有何販賣海洛因及轉讓海洛因予他
    人之犯行，辯稱：我認識己○○及甲○○，但我不曾與己○○及甲○○共同販賣毒品，也未曾轉讓海洛因給他人，是己○○及甲○○要將責任推給我，我不認識丙○○、乙○○、
    丁○○、庚○○、廖慶龍及辛○○云云。被告己○○及甲○○固坦承有依被告戊○○之指示交付買賣之海洛因予買受毒
    品之人，並將所收取買毒品之人交付之金錢轉交被告戊○○
    ，被告戊○○會提供免費毒品供其吸食為代價等語，惟均辯
    稱該行為並非販賣毒品云云。被告己○○矢口否認轉讓海洛
    因予廖慶龍及乙○○云云。被告戊○○之辯護人為被告戊○○辯稱：被告戊○○否認有販賣及轉讓海洛因之犯行，且各
    證人之證述諸多瑕疵，不足為不利於被告戊○○之認定，求
    為無罪判決云云。被告己○○之辯護人為被告己○○辯護：
    被告己○○均坦承犯行，其並無利益所得，只是被控制指使
    販賣毒品行為，應為幫助犯的行為，請庭上從輕量刑給予自
    新的機會云云。被告甲○○之辯護人為被告甲○○辯護：被
    告甲○○犯後坦承犯行，態度良好，且因長期身染毒癮致自
    我控制能力低落，被告行為應為幫助犯的行為云云。
二、經查：
  (一)關於被告三人被訴販賣海洛因之部分：
    1.被告戊○○、己○○與甲○○互相認識，被告戊○○之綽
      號為「黑龍」，被告己○○之綽號則為「祖兒」、「阿華
      」及「玲仔、阿玲」。被告戊○○係於九十四年一月二十
      一日為警查獲，被告己○○則於同年二月四日始為警拘獲
      ，並扣得如事實欄所載之物，被告甲○○於九十四年二月
      五日自行到案說明，上揭各節均為被告三人所不爭執，此
      部分之事實堪信為真實。
    2.被告己○○及甲○○固辯稱伊等之行為並非販賣毒品云云
      ，惟所謂販賣毒品，不以販入之後復行賣出為構成要件，
      祇須以營利為目的將毒品販入或賣出，有一於此，其犯罪
      即已完成。被告己○○及甲○○既坦承有依被告戊○○之
      指示交付買賣之海洛因予買受毒品之人，並將所收取購買
      毒品之人交付的金錢轉交被告戊○○，被告戊○○會提供
      免費毒品供其吸食為代價等語，從而其等既有將毒品依被
      告戊○○之指示交付給購買毒品者之行為，再向購毒者收
      取購買毒品之金錢，並獲取免費吸食毒品之代價，自係以
      營利為目的將毒品賣出之行為，而該行為即該當販賣毒品
      之構成要件，並非犯罪構成要件以外之行為，而非刑法上
      幫助犯之定義，亦不因其向購毒者收取購買毒品之金錢，
      事後有交付給被告戊○○而得解免於販賣毒品之罪責。
    3.【被告己○○及甲○○均自承係受被告戊○○之指示與被
      告戊○○共同販賣海洛因】
     (1)被告己○○於九十六年八月十五日審判中以證人身分結
       證：我所施用毒品海洛因約自九十三年七月左右開始向
       戊○○買的，我幫戊○○接聽電話及送海洛因給購毒品
       者，代價是我可以免費施用海洛因，我認識庚○○、乙○○、辛○○、丙○○，我有幫戊○○送過毒品海洛因
       交給庚○○、乙○○及丙○○，我和甲○○是由朋友介
       紹認識戊○○，之後為了跟戊○○買毒品和甲○○去找
       戊○○，每次幫戊○○送完毒品，我們可以預見戊○○
       會讓我們免費施打毒品作為代價等語（本院卷卷一第三
       七七至三八九頁）。
     (2)被告甲○○於九十五年九月十三日偵查中以證人身分結
       證：我和己○○有幫戊○○販賣毒品，戊○○利用電話
       聯絡交易毒品，聯絡完後會叫我或己○○去交易毒品，
       並將販毒所得收回來，己○○自九十三年七月開始開始
       幫戊○○販賣毒品，我有發現己○○在幫戊○○接電話
       聯絡毒品交易，有時己○○聯絡完後會找我一起出去送
       毒品戊○○會免費讓我和己○○吸食毒品海洛因等語（
       偵查卷九十六頁至九十八頁）。另於九十六年八月十五
       日審理中以證人身分結證：九十三年九月出所後，我除
       了向戊○○拿毒品外，並沒有其他毒品來源，購買毒品
       的人會打戊○○的手機，如果我和己○○在戊○○的住
       處，戊○○會和購毒者談好價錢數量及地點，我和己○○再去送毒品，己○○會接聽電話是戊○○在忙的時候
       ，己○○也幫戊○○接電話聯絡毒品交易，如果我與己○○一起送完毒品後，戊○○會請我們免費施用毒品等
       語，經查被告甲○○前後證述內容均互核相符，且自承
       有受被告戊○○之指示與被告己○○共同販賣海洛因乙
       節，經核亦與被告己○○證述之內容一致，佐以被告戊○○係於九十四年一月二十一日為警查獲，被告己○○
       則於同年二月四日始為警拘獲，被告甲○○遲於九十四
       年二月五日始自行到案說明，足見被告己○○及甲○○
       間並無任何機會足以勾串證詞而故意為不利益於被告戊○○之陳述。再者，被告戊○○於警詢中自述：因被告
       己○○不將其所有之小狗交還，故曾與己○○發生口角
       云云，復於審理時稱：與己○○曾因金錢糾紛吵架過云
       云，被告戊○○二次所述與己○○間之糾紛內容迥異，
       已難信為真實，況販買第一級毒品係本刑為死刑及無期
       徒刑之重罪，被告己○○既坦承自己販賣毒品海洛因之
       犯行，苟非被告戊○○確有共同販賣毒品之行為，衡情
       亦無僅因細故而殃及無辜進而故意誣陷戊○○之理，且
       被告己○○之證述復與被告甲○○之結證相符，綜上應
       認被告己○○及甲○○之證言與事實相符而足堪採信。
     (3)證人丁○○曾於九十三年九月三十日十二時五十分時以
       0000000000行動電話撥打00000000
       00行動電話，當時接聽電話者為被告己○○，二人間
       之對話內容如下：「丁○○：『我三百先還妳，妳一餐
       先讓我只一下咧』；己○○『喔，你怎麼都要這樣啦』
       」，隨即於八分鐘後即同日十三時撥打0000000
       000號行動電話，當時接聽電話者即為被告戊○○，
       二人間之對話如下：「丁○○：『發仔嗎？』；戊○○
       ：『怎樣啦？』；丁○○：『我三百先還你』；戊○○
       ：『最後一次，再來咧』；丁○○：『我三百先還你』
       ；戊○○：『啊三百先還我，要怎樣咧？』；丁○○：
       『拿一餐讓我只一下』」（見警詢筆錄第一一五頁），
       顯見被告戊○○確亦有另一綽號為「發仔」，並有使用
       上揭0000000000號行動電話，用以接聽購買
       毒品者訂購毒品，而對購買毒品者之議價有決策之權限
       。又被告己○○曾於九十三年十月四日七時五十四分以
       0000000000號行動電話撥打真實姓名年籍不
       詳綽號「欽仔」之男子之行動電話，通話內容如下：「
       己○○：『你在哪？』；欽仔：『我現在出去買筆啦，
       我朋友看你們發仔帶那麼多人，說會怕啦』；己○○：
       『怕啥咧，你等一下』；（換戊○○接聽電話）戊○○
       ：『喂』；欽仔：『發仔，你帶一堆人，我朋友當作便
       衣的…』；戊○○：『沒啦？，都妹仔拿下去而已』…
       欽仔：『我看你要自己拿過去，還是叫你妹仔拿過去』
       ；戊○○：『我叫妹仔拿過去就好』。」該「欽仔」隨
       即於四分鐘後撥打己○○所持0000000000行
       動電話問己○○現人在何處？並表明「欽仔」現於永大
       路與中山北路路口處等情，而被告戊○○復於六分鐘後
       撥打行動電話予己○○，通話內容如下：「己○○：『
       不要做了啦，看到我們來而已，就直直一直騎去…』；
       戊○○：『好啦』。」然後「欽仔」即於四分鐘後撥打
       行動電話與己○○，通話內容如下：「欽仔：『喂，妹
       仔，你剛才害我在這邊等，害我朋友很驚慌，你現在是
       有沒有意思要交接』；己○○：『你是在驚慌什麼？我
       們就已經騎去了，你看到我們就一直騎去』；…。」（
       見警詢筆錄第一一九頁至一二○頁），由此電話譯文均
       足徵被告己○○確實依被告戊○○之指示交付毒品與購
       買毒品之人，且此部分通話內容情節復與被告己○○於
       審理時證述：我們如果在戊○○那裡有0000000
       000的電話來的時候，戊○○就會接或者是叫我們幫
       他接，並告訴我們問對方是何人？要對方到何處？我們
       就會跟對方說要去何處，對方都會問現在方便嗎？聯絡
       好了以後，戊○○就拿海洛因交給我們去約定好的地方
       交付毒品等語相符，更足徵被告己○○所言確屬實在，
       又上述監聽內容中，被告戊○○及己○○與購毒者之對
       話內容充滿販賣毒品之暗語訊息，包含討論販毒之價格
       、數量、相約見面地點等等，當足認定被告戊○○確有
       與被告己○○、甲○○共同販賣海洛因之犯意聯絡及行
       為分擔無誤。又購買毒品者為避免毒品來源短缺，或有
       多個購買毒品之來源，以避免毒癮發作時無法施用毒品
       ，從而被告空言辯稱證人辛○○及丙○○尚有多次與年
       籍不詳名為「莫勝男」之成年人購買毒品之通聯記錄云
       云，顯未綜合全辯論意旨及所有證據資料所為斷章取義
       之抗辯，故未足為有利於被告戊○○之認定。
     (4)關於販賣海洛因予證人丙○○之部分：
       證人丙○○於九十四年三月二十九日警詢中陳稱：我
         都是向一名綽號「祖兒」之女子及綽號「黑龍」之男
         子購買海洛因，以每小包一千元之價格向綽號「祖兒
         」之女子及綽號「黑龍」之男子購得。我以我所有之
         0000000000號行動電話，撥打00000
         00000號行動電話與綽號「祖兒」之女子及綽號
         「黑龍」之男子聯絡，由綽號「祖兒」之女子或綽號
         「黑龍」之男子指定毒品交易之地點，再前往該處交
         易。我都是向綽號「祖兒」之女子及綽號「黑龍」之
         男子說：「我要一千元」，就表示說我要購買一千元
         之海洛因，然後綽號「祖兒」之女子及綽號「黑龍」
         之男子就會跟我約定交易之時間、地點。我是於九十
         三年九月中旬開始至九十三年十一月上旬期間向綽號
         「祖兒」之女子及綽號「黑龍」之男子購買毒品。購
         買毒品大部分是「祖兒」交給我的，有時候是「黑龍
         」交給我等語。另於九十六年五月二十三日審理中具
         結證稱：「祖兒」就是在場的己○○，總共向「祖兒
         」買過海洛因二次，交易地點是在臺南縣永康市○○
         路可口可樂超商那邊，時間是九十三年九月份至九十
         三年十一月左右，每次交易一包，價格為一包一千元
         ，這兩次交易都是己○○接聽的，但拿海洛因到現場
         給我的是另外一個女生，那位女生到現場後問我是否
         是「許仔」，我說是，她就交給我。我和「黑龍」之
         人不熟，我只認識己○○等語，與證人丙○○於警詢
         中之供述均互符一致。另佐以證人丙○○自承確有如
         警卷第一三三頁監聽報告表所載與被告己○○之通話
         ，該通話內容如下：「丙○○：『祖兒，我許仔啦，
         我要問說二千，差不多是幾ＭＬ？』；己○○：『六
         十』；丙○○『六十，好啦，用卡水咧喔』；己○○
         ：『好啦』；丙○○『在哪裡等？可口可樂？』；蔡
         侑珈：『好啦』」，顯見證人丙○○確向被告己○○
         購買海洛因毒品，雙方並約定於可口可樂超商交付等
         情，而與證人丙○○歷次陳述購買毒品之對象、金額
         及交付之地點相符，當足認定歷次證述之內容相符之
         部分確屬可採。
       從而證人丙○○於九十三年九月中旬起至九十三年十
         一月上旬間，在臺南縣永康市○○路可口可樂超商處
         ，分別向被告戊○○等三人買受毒品海洛因各一小包
         ，價值分別為一千元及二千元，足堪認定。
     (5)關於販賣海洛因予證人庚○○之部分：
       證人庚○○於九十四年三月九日警詢中陳稱：我都是
         向一名綽號「黑龍」之男子及綽號「祖兒」之女子購
         買海洛因，我以每小包五百元之價格購買海洛因。我
         以我所有之行動電話0000000000或是公共
         電話，撥打0000000000號行動電話給綽號
         「黑龍」之男子，打通以後是綽號「祖兒」之女子或
         綽號「黑龍」之男子接聽，在我表示要購買的毒品數
         量以後，綽號「祖兒」之女子或綽號「黑龍」之男子
         就會叫我到永康市○○街的偉庭游泳池門口交易毒品
         ，我在電話中向綽號「祖兒」之女子及「黑龍」之男
         子說「五」或是「一」，就表示說我要購買五百元或
         一千元的海洛因毒品，然後綽號「祖兒」之女子、「
         黑龍」之男子就會跟我約定交易之時間、地點，有時
         候是綽號「祖兒」之女子，有時候是綽號「黑龍」之
         男子，有時候是由另一名不認識之女孩子與我交易毒
         品海洛因。我是於九十三年七月間開始至九十四年一
         月十五日止，這一段期間均向綽號「祖兒」之女子、
         綽號「黑龍」之男子購買毒品海洛因等語，並指認被
         告戊○○、己○○及甲○○之相片稱即為交付買賣毒
         品之人。次於九十四年四月十八日偵查中具結陳述稱
         ：海洛因是我向綽號「祖兒」的人購買的，我是九十
         三年七月開始至九十四年一月十五日止都向「祖兒」
         購買海洛因，每次購買五百元至一千元不等，約買了
         十幾次，「祖兒」電話是0000000000號，
         電話大部分都是「祖兒」接聽，有時會另一名女生接
         聽，交易地點是永康市○○路某游泳池附近，有時會
         在永康市○○路，地點不固定。「祖兒」約親自交貨
         給我五次，另一名接聽電話的女生交貨給我十幾次，
         如果是「祖兒」接的電話，有時會請另一名女生出來
         交貨，若是那一名女生接的電話，就會是他親自出來
         交貨。我聽「祖兒」說過「黑龍」是他哥哥，「黑龍
         」曾親自出來交貨給我一次，那次是在永大路游泳池
         附近交易的，戊○○、己○○、甲○○有販賣海洛因
         給我等語，並指認被告戊○○、己○○及甲○○之相
         片稱即為交付買賣毒品之人。最後於九十六年六月十
         三日審理時具結證述：自九十三年七月份開始至九十
         四年一月十五日開始跟「祖兒」有交易海洛因，沒有
         固定的交易地點。這段交易期間，都是打00000
         00000號電話跟對方聯絡的。每次要交易毒品打
         這支電話，接聽的人沒有固定。我都問他是不是「祖
         兒」那邊，他們都說是，我就跟他說交易毒品的數量
         及金額，並約定交易地點。送貨來的對象，有在庭的
         己○○及甲○○。己○○第一次送毒品給我的時候，
         我問他大姐如何稱呼，她說叫她「祖兒」就可以了。
         甲○○送貨來的時候，我沒有稱呼他，東西拿了就走
         了等語，與證人庚○○於警詢及偵查中之供述均互符
         一致，倘非確有其事，實無於歷次陳述均能符合之理
         。另該次審理中證人庚○○另陳述：「（問：為何跟
         警察說，戊○○有交過毒品給你？）答：長期沈默不
         語」；「（問：為何在偵查中跟檢察官說「黑龍」
         曾經親自出來交貨給你一次？交易地點在永大路游泳
         池附近？）答：我當時不是作偽證，真的有這回事。
         」，顯見證人庚○○於審理時證述：接聽電話的人沒
         有固定。有男生接聽的情形有兩三次，但都沒有交易
         成功，接聽的男生是否是同一位男生我不知道，當初
         我在超商前面打公共電話要買毒品的時候，有個人在
         旁邊他也正要打電話跟別人交易毒品，他在等候所交
         易的毒品送貨過來時，跟我聊天，剛好戊○○跟「祖
         兒」來到超商，我就問和「祖兒」來的那個人是誰，
         他告訴我說，他叫「黑龍」云云，顯係避重就輕刻意
         迴護被告戊○○之詞而不足採憑。
       證人庚○○於偵查中具結證述：被告己○○親自交貨
         五次，被告甲○○交貨十幾次等語，因證人庚○○乃
         有毒癮之人，對於買賣毒品之次數實無法確切知之，
         又被告甲○○於九十三年七月二十五日因他案入監，
         於同年九月十日始出所，從而該段時間亦不可能與參
         與被告戊○○及己○○之販毒行為，從而應為有利於
         被告之認定，故認定證人庚○○於九十三年七月間某
         日起至九十四年一月十五日止，在臺南縣永康市○○
         路附近或文化路口處及其餘不詳地點，陸續向被告黃
         慶良及己○○買受毒品價值分別為五百元及一千元共
         五次，九十三年九月十日甲○○出所後某日，向被告
         戊○○、己○○及甲○○買受毒品價值分別為五百元
         及一千元共十次。
     (6)關於販賣海洛因予證人辛○○之部分：
       證人辛○○於九十四年三月八日警詢中陳稱：我於九
         十三年十一月中旬至九十四年二月上旬都是向一名綽
         號「祖兒」之女子購買海洛因，我以每小包一千元之
         價格向綽號「祖兒」之女子購得。我以我所有之00
         00000000號行動電話，撥打綽號「祖兒」之
         女子之0000000000號行動電話與她聯絡，
         由綽號「祖兒」之女子指定毒品交易之地點，再前往
         該處交易。我都是向綽號「祖兒」之女子說：「我要
         還他一千元，就表示說我向她購買一千元之海洛因，
         然後她就會跟我約定交易之時間、地點。由綽號「祖
         兒」之女子指定毒品交易之地點等語。次於九十四年
         五月二十三日偵查中具結陳述稱：海洛因我找「祖兒
         」購買，我購買過約四、五次，其中三次我印象較深
         刻，是因我開車到「祖兒」永康住處樓下等，是一棟
         公寓，樓下附近有家寶貝熊超商，有交易過一、二次
         ，另外三、四次永康大灣交易過。我打電話給「祖兒
         」約定交易時間、地點，我每次交易一、二千元，接
         電話的都是「祖兒」，但出面交易的人長得較像男生
         ，我叫他「查甫面」。在電話中我會說要還多少錢，
         就表示是要購買多少錢的海洛因，另外之前我會用「
         查某」來代表海洛因等語，並指認被告己○○及張玉
         婷之相片稱即為交付買賣毒品之人。最後於九十六年
         六月十三日審理時具結證述：認識綽號「祖兒」之女
         子，有見過她一次面，我向「祖兒」買海洛因，在警
         訊及偵查中有提供「祖兒」的照片給我指認。在檢察
         官偵查中我有表示與「祖兒」及「查甫面」購買海洛
         因，綽號臭豬之人，留這隻「祖兒」電話給我，我想
         可能打這支電話就可以聯絡買海洛因，他後來留給我
         的那一支電話，就是之前他幫我打電話買海洛因的同
         壹支電話。第一次打電話去時，有完成交易。與賣毒
         者見面時，我們有講話，送毒品來的人，就是被告張
         玉婷，我每次打電話買毒品都是向「祖兒」買的。每
         次交毒品給我的人不是與接電話的人同一人，是在庭
         的甲○○。因為聲音聽起來不一樣。我打電話是給「
         祖兒」，但出來的都是甲○○。我見過一次「祖兒」
         ，就是臭豬跟「祖兒」交易毒品的那一次，我有在場
         ，所以有看過，之後我再也沒有見過「祖兒」了。我
         有跟莫勝男買過毒品，購買毒品時間是在跟「祖兒」
         這條線之前的交易毒品對象，我在偵查中說向「祖兒
         」買毒品的時間至九十四年二月間有可能是說錯了，
         我沒有詳細記下買毒品之時間等語，證人辛○○於警
         詢、偵查中及審理時之供述就關於購買毒品之事實、
         地點及交付毒品之人均大致相符，對被告甲○○之外
         貌並為清楚之描述，況辛○○與己○○之間並無嫌隙
         或仇怨，顯見證人辛○○於偵審中所證述之內容具有
         極高之可信性而足堪採憑。至證人辛○○於警詢時即
         陳述依其購買毒品之情形，對被告戊○○負責之部分
         並不清楚等語，證人辛○○於偵查中及審理時亦僅陳
         述被告己○○及甲○○之販毒事實，顯見證人辛○○
         對被告戊○○販買毒品之細節確係不知，但因本案被
         告戊○○、己○○及甲○○販賣毒品之組織，乃多由
         被告己○○接聽電話，繼而由被告己○○及甲○○交
         付毒品，並將收取之金錢交付被告戊○○，從而證人
         辛○○不知被告戊○○幕後販毒之行為，亦屬當然，
         殊不因該部分為證人辛○○未親身經歷而驟為有利於
         被告戊○○之認定。
       證人辛○○於偵查中具結證述：九十三年十一月中旬
         起至九十四年二月上旬間向己○○購買海洛因三、四
         次，在己○○永康住處樓下附近某家寶貝熊超商有交
         易過一、二次，另外三、四次永康大灣交易過等語。
         經查被告戊○○之住處於九十四年一月二十一日為警
         搜索，並於翌日入監執行觀察勒戒等情，業據被告黃
         慶良陳述無訛，並有被告戊○○臺灣高等法院前案紀
         錄表一份在卷可按，而被告己○○及甲○○亦均陳述
         乃依被告戊○○之指示販賣毒品，毒品之來源為被告
         戊○○等語，從而自被告戊○○遭搜索之日即九十四
         年一月二十一日後，被告己○○及甲○○斷無法再依
         被告戊○○之指示販賣毒品，證人辛○○乃有毒癮之
         人，對於買賣毒品之次數及時間衡情實無法確切知之
         ，從而為有利於被告之認定，應認證人辛○○於九十
         三年七月某日起至九十四年一月二十一日前某日止，
         在臺南縣永康市某處超商及臺南縣永康市大灣處，先
         後向被告戊○○等三人買受毒品海洛因，價值分別為
         一千元及二千元共三次。
     (7)關於販賣海洛因予證人乙○○之部分：
       證人乙○○於九十四年三月二十九日警詢中陳稱：我
         都是向一名綽號「祖兒」之女子購買海洛因，我均以
         每小包五百元之價格購買。我以公共電話撥打000
         0000000號行動電話給綽號「祖兒」之女子，
         在我表示要購買的毒品數量以後，她就會叫我到永康
         市○○路的可口可樂超商前交易毒品。我均是在電話
         中向綽號「祖兒」之女子說：「我要買樂透五十元」
         ，就表示說我要購買五百元的海洛因毒品。我於九十
         三年十二月下旬開始至九十四年二月下旬止，這一段
         期間均向綽號「祖兒」之女子購買毒品海洛因都是蔡
         侑珈將毒品販賣給我的，甲○○及戊○○的部分我不
         知道等語，並指認被告己○○之相片稱即為交付買賣
         毒品之人。次於九十四年四月二十六日偵查中具結證
         述：我向「祖兒」己○○購買過三、四次毒品海洛因
         ，每次購買五百元。交易地點臺南縣永康市○○路與
         文化路附近。也有在文化路可口可樂超商前交易。「
         祖兒」是電話0000000000號。我自九十三
         年十二月下旬至九十四年二月下旬向「祖兒」購買等
         語，並指認被告己○○之相片稱即為交付買賣毒品之
         人。最後於九十六年六月六日審理時具結證述：我是
         九十三年十二月底的時候開始施用海洛因，直到九十
         四年三月二十九日被警查獲為止。我認識己○○以後
         ，之後施用的毒品都是向己○○買的，我是先向蔡侑
         珈購買之後，己○○沒有貨我才改向「紅中」購買，
         每次和己○○在超商旁邊的巷子交易，我拿錢給蔡侑
         珈後，己○○是用一個包裝袋子或煙盒裡面裝海洛因
         交給我，甲○○有出現過一、二次等語。證人乙○○
         於警詢、偵查中及審理時之供述就關於購買毒品之事
         實、地點及交付毒品之人均供稱甚詳，並且大致相符
         ，顯見其陳述向被告己○○買受毒品之情節為真實。
         至證人乙○○於警詢時即陳述依其購買毒品之情形，
         對被告戊○○及甲○○負責之部分並不清楚等語；另
         證人乙○○於偵查中及審理時亦僅陳述被告己○○之
         販毒事實，顯見證人乙○○對被告戊○○及甲○○販
         買毒品之細節確係不知，但因本案被告戊○○、蔡侑
         珈及甲○○販賣毒品之組織，乃多由被告己○○接聽
         電話，繼而由被告己○○及甲○○交付毒品，並將收
         取之金錢交付被告戊○○，從而證人乙○○不知被告
         戊○○幕後販毒之行為，或某些購買毒品之場合，買
         受之毒品非由甲○○交付，亦非無稽，殊不因該部分
         為證人乙○○未親身經歷而驟為有利於被告戊○○及
         甲○○之認定。
       證人乙○○於偵查中具結證述：九十三年十二月下旬
         起至九十四年二月下旬間向己○○購買海洛因四、五
         次，每次五百元，地點在臺南縣永康市○○路與文化
         路附近及文化路可口可樂超商前等語。經查被告黃慶
         良之住處於九十四年一月二十一日為警搜索，並於翌
         日入監執行觀察勒戒等情，業據被告戊○○陳述無訛
         ，並有被告戊○○臺灣高等法院前案紀錄表一份在卷
         可按，而被告己○○及甲○○亦陳述乃依被告戊○○
         之指示販賣毒品，毒品之來源為被告戊○○等語，從
         而自被告戊○○遭搜索後即九十四年一月二十一日之
         日，被告己○○及甲○○斷無法再依被告戊○○之指
         示販賣毒品，證人乙○○乃有毒癮之人，對於買賣毒
         品之次數及時間衡情實無法確切知之，從而為有利於
         被告之認定，應認證人乙○○於九十三年七月某日起
         至九十四年一月二十一日前某日止，在臺南縣永康市
         ○○路與文化路附近及文化路可口可樂超商前，先後
         向被告戊○○等三人買受毒品價值分別為五百元共四
         次。
      (8)關於販賣海洛因予證人丁○○之部分：
       證人丁○○於九十四年一月二十日警詢中陳稱：我所
         吸食之毒品海洛因，係向一名綽號「阿玲」之女子及
         一名綽號「發仔」之男子所購得。我是撥打一支00
         00000000號行動電話，跟綽號「阿玲」之女
         子聯絡，綽號「阿玲」之女子是與綽號「發仔」之男
         子共同在一起販賣毒品，當我撥打「阿玲」之行動電
         話以後，「阿玲」會告知我交易的地點，然後我就會
         前往約定的地點雙方當場交易毒品。我每次是以每一
         小包一千元的代價購入海洛因毒品。我與綽號「阿玲
         」之女子均約在臺南縣永康市○○路與永二街交叉處
         附近的一間可口可樂超商前交易毒品。我最後一次是
         在九十三年十一月五日下午十九時許，在可口可樂超
         商前，以一千元向綽號「阿玲」之女子購買海洛因一
         小包。另於九十四年三月二十九日警詢中陳稱：我都
         是以我的0000000000號行動電話撥打00
         00000000號行動電話向綽號「發仔」之男子
         及綽號「玲仔」之女子購買毒品。我撥打該行動電話
         均是由「玲仔」接聽。我會先問說：「有沒有？」，
         若有毒品海洛因的話「玲仔」會跟我約定地點交易毒
         品。我若要購買一千元的海洛因，我會跟「玲仔」說
         ：「我要一」或是「我要一千」來表示，都是由綽號
         「玲仔」之女子拿給我的，但是有一次是綽號「發仔
         」之男子與綽號「玲仔」之女子一同拿毒品販賣給我
         的。與我通電話之女子聲音與交易我毒品之女子一樣
         的。我是於九十三年四月間開始至九十三年十一月六
         日期間，向綽號「玲仔」之女子購買毒品等語。證人
         丁○○歷次於警詢時之供述，就關於購買毒品之事實
         、地點、時間均大致相符，又被告己○○於警詢中自
         承另有「玲仔」之綽號，而被告甲○○於九十四年二
         月五日警詢中亦陳述：警方所提供丁○○之刑案照片
         ，即是持0000000000號行動電話購買毒品
         綽號「文忠」之人。此外，證人丁○○所有0000
         000000號行動電話已有多次撥打000000
         0000號行動電話之通聯記錄，而通話內容亦多為
         交易毒品之暗號、數量及地點，顯見證人丁○○陳述
         向被告己○○等買受毒品之情節為真實。另查證人陳
         文忠自九十年間起即染有施用海洛因之惡習，平均每
         日均需施用海洛因一次，業據證人丁○○於警詢時陳
         述無訛，足見其施用毒品次數之頻繁，而難以期待其
         就交易毒品之對象均能清晰辨認，從而證人丁○○固
         無法於警詢時指認被告戊○○及己○○是否為販賣毒
         品之人，亦難僅據此排除被告戊○○及己○○販賣毒
         品之事實。
       證人丁○○於警詢中陳述：我是自九十三年四月間至
         同年十一月五日止以每一小包一千元的代價購入海洛
         因毒品。我與綽號「阿玲」之女子均約在臺南縣永康
         市○○路與永二街交叉處附近的一間「可口可樂超商
         」前交易毒品等語。經查依卷內監譯報告表所示，證
         人丁○○最早於九十三年九月二十九日以其所有00
         00000000號行動電話撥打00000000
         00號行動電話購買毒品之通話內容如下：「丁○○
         ：『喂』；己○○：『嗯』；丁○○：『一啦』；蔡
         侑珈：『頭前棟嗎？』；丁○○：『不是』；己○○
         ：『不然呢？』；丁○○：『可樂』；己○○：『好
         』。」而同年九月三十日、同年十月四日、同年月五
         日、同年月六日、同年月七日、同年月八日及同年月
         十三日均有類此交易毒品之通聯記錄共八次（見警詢
         筆錄第一一四頁、第一一七頁、第一二○頁至第一二
         一頁、第一二七頁、第一二八頁、第一二三至第一二
         四頁、第一三二頁、第一三三頁），因丁○○乃有毒
         癮之人，對於買賣毒品之次數及時間衡情實無法確切
         知之，其所述自九十三年四月間向被告戊○○等三人
         購買毒品云云即難免有誤記，本於罪疑為輕之原則，
         應認證人丁○○於九十三年九月二十九日起至同年十
         一月五日前之某日止，在臺南縣永康市○○路附近可
         口可樂超商前，先後向被告戊○○等三人買受毒品價
         值分別為一千元共八次。
      (9)綜上所述，堪認被告戊○○與被告己○○及甲○○係自
       九十三年七月間起至九十四年一月二十一日被告戊○○
       為警查獲前止有共同販賣海洛因之犯意聯絡及行為分擔
       。
  (二)關於被告戊○○、己○○被訴轉讓海洛因之部分：
    1.證人廖慶龍及乙○○平日均有吸食海洛因之習慣，此經該
      二人於警詢、偵訊及審理中自承無訛，此部分之事實堪信
      為真實。
    2.關於被告戊○○及己○○共同轉讓海洛因予證人廖慶龍之
      部分：
      (1)證人廖慶龍於九十四年三月九日警詢中陳稱：我所吸食
        的毒品是由一名綽號「玲仔」之女子請我的，每次均是
        請我吸食一小包海洛因。我都是以我所有之00000
        00000號行動電話，撥打綽號「玲仔」之女子的0
        000000000號行動電話與她聯絡，由綽號「玲
        仔」之女子接聽，然後綽號「玲仔」之女子就會跟我約
        定時間與地點，將毒品交給我，免費提供給我吸食。因
        為綽號「玲仔」之女子與我的一個朋友很熟，所以免費
        提供給我吸食二次，九十三年九月間，「玲仔」在臺南
        縣永康市○○街「IOO%超商」前將海洛因交給我的，總
        共有二次，都是在九十三年九月間等語。並於警詢中指
        認被告己○○之相片稱己○○即為轉讓第一級毒品海洛
        因之人。次於九十四年四月十七日於偵查中具結證述：
        另外還有向一位「發仔」是無償轉讓毒品給我施用。毒
        品是「發仔」交給「阿玲」，「阿玲」再轉交給我，但
        是無償轉讓。九十三年九月我向「阿玲」拿過二次海洛
        因，我是打電話給「發仔」，「阿玲」再出面交給我，
        地點在永康市○○路玉山銀行附近。因為我認識「發仔
        」租屋的房東，所以他無償轉讓給我施用，「發仔」綽
        號又叫「黑龍」，以上所言「阿玲」、「發仔」轉讓海
        洛因給我均屬實等語，並指認被告己○○之相片稱被告
        己○○即為轉讓毒品之「阿玲」。被告戊○○即為轉讓
        毒品之「發仔」。
      (2)徵之證人蔡慶龍歷次陳述被告戊○○及己○○轉讓毒品
        之時間、地點、次數均大致相符，復審酌被告戊○○與
        己○○與證人廖慶龍間並無怨隙，證人廖慶龍亦陳述乃
        因認識被告戊○○之房東故接受餽贈，況海洛因之價值
        十分昂貴，苟非確有其事，證人廖慶龍實無於收受所費
        不貲之毒品海洛因後，反惡意栽贓被告戊○○及己○○
        之理，從而被告戊○○及己○○辯稱未轉讓海洛因予廖
        慶龍云云，顯係事後卸責之詞而未足採信。綜上應認被
        告戊○○及己○○確係於九十三年九月間，在臺南縣永
        康市○○路某處，共同連續轉讓第一級毒品海洛因二次
        等情，足資認定。
    3.關於被告己○○轉讓海洛因予證人乙○○之部分：
      (1)證人乙○○於九十四年四月二十六日偵查時具結證述：
        綽號「祖兒」之女子請我施用海洛因的，她請我很多次
        。她是一開始請我，之後就開始販賣給我等語。另於九
        十六年六月六日審理時具結作證：己○○有請我一、二
        次過，跟她有交易過後，因為有一、二次無法付錢，他
        才請我的。我在電話中就跟己○○講明我沒有錢，她還
        是到場拿海洛因請我。這種情形應該至少有兩次。發生
        在九十三年剛開始施用毒品時，就是九十三年十二月份
        的時候等語。
      (2)徵之證人乙○○歷次陳述被告己○○轉讓毒品之時間、
        地點、次數均大致相符，復審酌被告己○○與證人乙○○間並無怨隙，而海洛因之價值十分昂貴，證人乙○○
        與被告己○○復有買賣毒品海洛因之事，苟非己○○確
        轉讓毒品海洛因之情事，證人乙○○實無於收受毒品海
        洛因後，反惡意栽贓被告己○○之理，從而被告己○○
        辯稱未轉讓海洛因予廖慶龍云云，顯係事後卸責之詞而
        未足採信。綜上應認被告己○○確係於九十三年十二月
        間，在臺南縣永康市○○路與文化路某處，連續轉讓第
        一級毒品海洛因二次等情，足資認定。
三、論罪科刑：
  (一)查海洛因係屬毒品危害防制條例第二條第二項第一款所列之
    第一級毒品，故核被告戊○○所為，係犯毒品危害防制條例
    第四條第一項之販賣第一級毒品罪及同條例第八條第一項之
    轉讓第一級毒品罪；而被告己○○及甲○○雖係受被告戊○○指使，然二人既均參與犯罪構成要件之實施即交付海洛因
    並同時收取金錢，且獲得免費施用毒品海洛因之代價，渠等
    所為，均係犯毒品危害防制條例第四條第一項之販賣第一級
    毒品罪。又被告己○○所為，係犯毒品危害防制條例第八條
    第一項之轉讓第一級毒品罪；被告三人於販賣或轉讓前持有
    第一級毒品之低度行為，應為販賣或轉讓之高度行為所吸收
    ，不另論罪。
  (二)被告三人所犯販賣第一級毒品之犯行，及被告戊○○及己○○所犯共同轉讓第一級毒品之犯行，均時間緊接，方法相同
    ，各觸犯構成要件相同之罪名，顯均係基於概括犯意反覆為
    之，惟被告三人行為後，刑法第五十六條連續犯之規定，業
    於九十四年二月二日修正公布刪除，並於九十五年七月一日
    施行，依修正後刑法而言，被告三人各次之販賣及被告戊○○及己○○轉讓第一級毒品海洛因之行為將各別獨立論罪，
    此較諸修正前適用刑法第五十六條連續犯之規定論以一罪並
    加重其刑，顯以修正前刑法第五十六條之規定較有利於被告
    三人。是既無刑法第二條第一項後段之情形，自仍應依同條
    項前段之規定適用被告三人行為時之法律，而論以連續犯（
    最高法院九十五年第八次刑事庭會議決議內容參照）。故應
    依修正施行前刑法第五十六條連續犯之規定，就被告三人所
    犯之販賣第一級毒品罪各僅論以一罪，就被告戊○○及己○○所犯轉讓第一級毒品罪亦僅論以一罪，惟因販賣第一級毒
    品罪之法定刑為死刑、無期徒刑，依法均不得加重，爰僅就
    被告戊○○及己○○所犯轉讓第一級毒品罪予以加重其刑。
    被告戊○○、己○○所犯上開販賣、轉讓毒品二罪間，犯意
    各別，行為互殊，應予分論併罰。
  (四)被告三人之間，互有販賣海洛因之犯意聯絡及行為分擔；被
    告戊○○與己○○，互有轉讓海洛因之犯意聯絡及行為分擔
    ，而刑法第二十八條共同正犯之規定，業於九十四年二月二
    日修正公布，並於九十五年七月一日施行，由原條文「二人
    以上共同實施犯罪之行為者，皆為正犯」，修正為「二人以
    上共同實行犯罪之行為者，皆為正犯」，其修正理由旨在釐
    清應否承認「陰謀共同正犯」及「預備共同正犯」，而本案
    被告三人均屬實行犯罪行為之正犯，對被告三人而言，修正
    後之規定並未較為有利，自應均依刑法第二條第一項前段，
    適用修正施行前刑法第二十八條之規定，論以共同正犯。
  (五)被告己○○前因違反肅清煙毒條例案件，經臺灣臺南地方法
    院以八十三年度訴字第九一六號、八十三年度訴字第二一六
    ○號，分別判處有期徒刑三年一月、三年二月確定，入監執
    行後，於民國八十六年七月十日假釋出獄，並於八十九年十
    二月二十七日縮刑期滿執行完畢。被告甲○○前於八十九年
    間，因施用毒品案件，經臺灣臺南地方法院判處有期徒刑六
    月確定；又因另犯違反毒品危害防制條例案件，再經臺灣高
    雄地方法院以九十年度訴字第一六四九號判決判處有期徒刑
    十月確定，經定其應執行之刑為有期徒刑一年二月，於九十
    二年四月九日執行完畢等情，有被告己○○及甲○○之臺灣
    高等法院被告前案紀錄表各一份在卷可參，而刑法第四十七
    條規定業於九十四年二月二日修正公布，並於九十五年七月
    一日施行，被告己○○及甲○○均於受有期徒刑執行完畢後
    五年以內故意再犯本件有期徒刑以上之罪，不論依修正前之
    刑法第四十七條或依修正後之刑法第四十七條第一項規定，
    均構成累犯，是修正後之規定並未對被告己○○及甲○○較
    為有利，自仍應依修正施行前刑法第四十七條規定論以累犯
    ，惟因販賣第一級毒品罪之法定刑為死刑、無期徒刑，依法
    均不得加重，故僅就被告己○○轉讓部分加重其刑，並遞加
    重之。
  (六)被告己○○及甲○○均因身染毒品，為求免費施用海洛因，
    始鋌而走險而與被告戊○○共同販賣海洛因，進而獲取免費
    之海洛因以解自身毒癮，渠等於犯罪之際係因難耐毒癮發作
    時之身體痛苦及折磨，受被告戊○○之指示代為出面進行海
    洛因交易，在客觀上尚足以引起一般同情，本院認即使宣告
    法定最低刑度即無期徒刑猶嫌過重，爰就被告己○○及甲○○均依刑法第五十九條規定，予以減輕其刑。而被告戊○○
    僅為滿足一己之販賣營利私心，竟利用同案被告己○○及甲○○沾染毒癮後無法抗拒免費獲得海洛因施用之弱點，致使
    被告己○○及甲○○亦因此觸犯販賣海洛因之重罪，本院認
    被告戊○○並無任何情堪憫恕之情形，即無從適用刑法第五
    十九條規定予以減輕其刑，附此敘明。
  (七)爰審酌被告戊○○前有施用毒品、贓物、違反麻醉藥品管理
    條例、重傷害等前科紀錄，被告己○○前有肅清煙毒條例、
    施用毒品、違反動產擔保交易法等前科紀錄，被告甲○○前
    有違反麻醉藥品管理條例、施用毒品、竊盜等前科紀錄，素
    行均不佳，有前述前案紀錄表各一份可參，被告己○○於警
    詢、本院準備程序及審理程序中均坦承大部分之犯行，被告
    甲○○則坦承全部犯行，態度良好，被告戊○○則自警詢、
    偵訊、本院準備程序及審理程序中，供詞諸多矛盾且矢口否
    認犯行，並將自己之責任盡數推由其他二位被告承擔，犯後
    態度不佳，毫無悔意，暨渠等販賣海洛因之次數繁多，造成
    海洛因氾濫社會，戕害他人身心非輕等一切情狀，分別量處
    如主文所示之刑，並就被告戊○○部分依刑法第三十七條第
    一項規定宣告褫奪公權終身，並就被告戊○○、己○○部分
    分別定其應執行刑，以茲懲儆。
  (八)沒收部分：
    1.扣案白色粉末一包（淨重零點六八公克）及白色結晶體一
      包（含袋重零點七公克）鑑定結果，確分別含第一級毒品
      海洛因及第二級毒品安非他命之成分，有毒品初步檢驗報
      告單及法務部調查局九十四年四月七日調科壹字第二○○○○五四三三號函、九十四年四月二十九日調科壹字第二
      ○○○○五四九四號函附卷足憑，扣案白色粉末既分屬第
      一級毒品及第二級毒品，不問屬於被告三人所有與否，均
      應依毒品危害防制條例第十八條第一項前段之規定宣告沒
      收銷燬之（鑑驗耗罄之毒品既已滅失，自毋庸宣告沒收銷
      燬），扣案前揭毒品之外包裝共二個係用於包裹毒品，防
      其裸露、潮濕，以便於攜帶，爰併依毒品危害防制條例第
      十九條第一項規定宣告沒收。
    2.九十四年二月四日搜索查獲之注射針筒九支、玻璃球二個
      、吸管三支、橡膠軟管一條、安非他命吸食器一組；同年
      月二十一日查獲扣案之注射針筒及吸管各一支；另九十四
      年二月四日所查獲之小型及中型夾鏈袋各二十五個，臺灣
      大哥大行動電話ＳＩＭ卡（編號00000000000
      00）、行動電話ＳＩＭ卡（編號五四九）、和信電信行
      動電話ＳＩＭ卡（編號00000000000000）
      、和信電信行動電話ＳＩＭ卡（編號000000000
      00000）、泛亞電信行動電話ＳＩＭ卡（編號000
      000000000000Ｓ）、臺灣大哥大行動電話Ｓ
      ＩＭ卡（編號0000000000000）、臺灣大哥
      大行動電話ＳＩＭ卡（編號000000000000）
      、ＥＭＭＥ行動電話ＳＩＭ卡（編號ＰＫＥ○三九Ｄ一二
      六七五九）、中華電信行動電話ＳＩＭ卡（編號ＹＳＳ○
      一六Ｄ三四一○五七）、行動電話（內含ＳＩＭ卡、電話
      號碼0000000000）、行動電話（內含ＳＩＭ卡
      、電話號碼0000000000），雖為被告己○○及
      甲○○所有之物，惟並非供本案販賣及轉讓毒品所用等情
      ，業據被告陳明在卷，故均不為沒收之諭知，附此說明。
    3.又被告戊○○及己○○共同販賣海洛因之時間，均係自九
      十三年七月間起至九十四年一月二十一日前某日止，而被
      告甲○○係自九十三年九月十日後某日起開始加入，其與
      被告戊○○及己○○共同販賣海洛因之時間，應係自九十
      三年九月十日後某日起至九十四年一月二十一日前某日止
      ，是以被告戊○○及己○○之販賣毒品所得，應各為二萬
      六千元，被告甲○○之販賣毒品所得，應為二萬三千元（
      詳如附表三所示），前揭所得均係因犯販賣第一級毒品罪
      所得之財物，自應均依毒品危害防制條例第十九條第一項
      規定宣告沒收，如全部或一部不能沒收時，以其財產抵償
      之。
貳、不另為無罪諭知部分：
一、公訴意旨另以：被告戊○○、己○○及甲○○三人共同基於
    販賣第一級毒品海洛因之概括犯意聯絡，尚以上揭分工方式
    ，其中甲○○於九十三年七月間起迄於同年九月十日止販賣
    海洛因予證人庚○○；另戊○○己○○及甲○○三人後於九
    十四年一月二十二日至九十四年二月上旬止販賣海洛因與證
    人辛○○；九十四年一月二十二日起迄於九十四年二月下旬
    止販賣海洛因予證人乙○○，因認被告三人就此部分亦共同
    涉有毒品危害防制條例第四條第一項之販賣第一級毒品罪嫌
    云云。
二、按犯罪事實應依證據認定之，無證據不得認定犯罪事實，不
    能證明被告犯罪者，應諭知無罪之判決，刑事訴訟法第一百
    五十四條第二項、第三百零一條第一項分別定有明文。次按
    認定不利於被告之事實，須依積極證據，苟積極證據不足為
    不利於被告事實之認定時，即應為有利於被告之認定，更不
    必有何有利之證據，縱令被告否認犯罪事實所持之辯解不能
    成立，仍非有積極證據足以證明其犯罪行為者，不能遽為有
    罪之認定（最高法院三十年上字第八一六號、第一八三一號
    判例意旨參照）。又認定犯罪事實所憑之證據，雖不以直接
    證據為限，間接證據亦包括在內；然無論直接或間接證據，
    其為訴訟上之證明，須於通常一般之人均不致有所懷疑，而
    得確信其為真實之程度者，始得據為有罪之認定，倘其證明
    尚未達到此一程度，而有合理之懷疑存在，致使無從形成有
    罪之確信，本諸罪疑惟輕之原則，即應為無罪之判決（最高
    法院七十六年臺上字第四九八六號判例意旨參照）。
三、公訴人認被告三人尚有上述共同販賣海洛因予證人庚○○等
    人之犯行，無非係以證人庚○○等人於偵訊中經具結後之證
    言，及上揭其他書證、扣案物等，作為證據。
四、惟查：被告戊○○之住處於九十四年一月二十一日為警搜索
    ，並於翌日入監執行觀察勒戒等情，業據被告戊○○陳述無
    訛，並有被告戊○○臺灣高等法院前案紀錄表一份在卷可按
    ，而被告己○○及甲○○亦陳述乃依被告戊○○之指示販賣
    毒品，毒品之來源為被告戊○○等語，從而自被告戊○○遭
    搜索後即九十四年一月二十一日之日起，被告己○○及甲○○斷無法再依被告戊○○之指示販賣毒品；又被告甲○○於
    九十三年七月二十五日因他案入監，於同年九月十日始出所
    等情，有臺灣高等法院被告前案紀錄表一份在卷可按，從而
    被告甲○○於該段期間亦不可能與參與被告戊○○及己○○
    之販毒行為，證人庚○○、辛○○及乙○○均為有毒癮之人
    需頻繁施用毒品，對於買賣毒品之次數及時間衡情實無法確
    切知之，從而為有利於被告之認定，應認被告甲○○於九十
    三年七月間起迄於同年九月十日出所後某日止及被告戊○○
    、己○○、甲○○自九十四年一月二十一日後起，並未有販
    賣毒品與上揭證人庚○○、辛○○及乙○○之犯行，是此部
    分尚無從使本院得出毫無合理懷疑之有罪確信，惟公訴人認
    此部分與前述業經論罪科刑之部分有連續犯之裁判上一罪關
    係，爰不另為無罪之諭知。
據上論斷，應依刑事訴訟法第二百九十九條第一項前段，毒品危
害防制條例第四條第一項、第八條第一項、第十八條第一項前段
、第十九條第一項，刑法第十一條前段、第二條第一項前段、修
正施行前刑法第二十八條、第五十六條、第四十七條、第五十九
條、第三十七條第一項、第五十一條第四款、第五款，判決如主
文。
本案經檢察官壬○○到庭執行職務。
中　　華　　民　　國　　96　　年　　9 　　月　　12　　日
　　　　　　　　　刑事第六庭     審判長法　官　張瑛宗
                                       法  官  孫淑玉
                                       法  官  黃莉莉
以上正本證明與原本無異。
如不服本判決應於收受本判決後10日內向本院提出上訴書狀，並
應敘述具體理由。如未敘述上訴理由者，應於上訴期間屆滿後20
日內向本院補提理由書狀（均須按他造當事人之人數附繕本）「
切勿逕送上級法院」。
　　　　　　　　　　　　　　　　       書記官　許哲萍
中　　華　　民　　國　　96　　年　　9 　　月　　12　　日
【附表一：販買毒品之犯罪事實】
┌──┬────┬─────┬─────┬───┬────┐
│編號│販賣對象│販賣時間  │販賣地點  │販 賣 │販賣所得│
│    │        │          │          │次 數 │(新臺幣)│
├──┼────┼─────┼─────┼───┼────┤
│ 一 │丙○○  │九十三年九│臺南縣永康│二次  │一次交易│
│    │        │月中旬起迄│市某超商附│      │價格一千│
│    │        │同年十一月│近        │      │元，另一│
│    │        │上旬止    │          │      │次交易價│
│    │        │          │          │      │格為二千│
│    │        │          │          │      │元。    │
├──┼────┼─────┼─────┼───┼────┤
│ 二 │庚○○  │九十三年七│臺南縣永康│十五次│每次交易│
│    │        │月間起迄九│市○○路、│      │價格五百│
│    │        │十四年一月│文化路及其│      │元或一千│
│    │        │十五日前止│他不詳地點│      │元      │
├──┼────┼─────┼─────┼───┼────┤
│ 三 │辛○○  │九十三年十│臺南縣永康│四次  │每次交易│
│    │        │一月中旬起│市某超商附│      │價格一千│
│    │        │迄九十四年│近臺南縣永│      │至二千元│
│    │        │一月二十一│康市大灣處│      │        │
│    │        │日前某日止│          │      │        │
├──┼────┼─────┼─────┼───┼────┤
│ 四 │乙○○  │九十三年十│臺南縣永康│三次  │每次交易│
│    │        │二月間起迄│市○○路與│      │價格五百│
│    │        │九十四年一│文化路附近│      │元      │
│    │        │月二十一日│及文化路某│      │        │
│    │        │前某日止  │超商前    │      │        │
├──┼────┼─────┼─────┼───┼────┤
│ 五 │丁○○  │九十三年九│臺南縣永康│八次  │每次交易│
│    │        │月二十九日│市某超商附│      │價格1000│
│    │        │起迄同年十│近        │      │元      │
│    │        │一月五日止│          │      │        │
└──┴────┴─────┴─────┴───┴────┘
【附表二：轉讓毒品之犯罪事實】
┌──┬────┬─────┬─────┬────┬───┐
│編號│轉讓對象│轉讓時間  │轉讓地點  │轉讓次數│轉讓人│
├──┼────┼─────┼─────┼────┼───┤
│ 一 │廖慶龍  │九十三年九│臺南縣永康│二次    │戊○○│
│    │        │月        │市○○路  │        │己○○│
├──┼────┼─────┼─────┼────┼───┤
│ 二 │乙○○  │九十三年十│臺南縣永康│二次    │己○○│
│    │        │二月間    │市○○路與│        │      │
│    │        │          │文化路附近│        │      │
└──┴────┴─────┴─────┴────┴───┘
【附表三 ：販賣海洛因所得計算表】
┌───┬────────────────────────────────┐
│      │              販賣海洛因之所得（新臺幣：元）                    │
├───┼────────────────────────────────┤
│丙○○│被告戊○○、己○○及甲○○自九十三年九月中旬起至同年十一月上旬止│
│      │共同販賣第一級毒品海洛因予證人丙○○一千元及二千元共二次。      │
│      │1,000＋2,000＝3,000                                             │
├───┼────────────────────────────────┤
│庚○○│被告戊○○、己○○自九十三年七月間起至九十四年十一月上旬止共同販│
│      │賣第一級毒品海洛因予證人庚○○五百元或一千元共五次，因無法釐清購│
│      │買五百元及一千元毒品分別為幾次，本於罪疑為輕，應認購買五百元毒品│
│      │為四次，購買一千元毒品為一次。                                  │
│      │1,000＋500＋500＋500＋500＝3,000                                │
│      ├────────────────────────────────┤
│      │被告戊○○、己○○及甲○○自九十三年九月中旬起至九十四年十一月上│
│      │旬止共同販賣第一級毒品海洛因予證人庚○○五百元或一千元共十次，因│
│      │無法釐清購買五百元及一千元毒品分別為幾次，本於罪疑為輕，應認購買│
│      │五百元毒品為九次，購買一千元毒品為一次。                        │
│      │1,000＋500＋500＋500＋500＋500＋500＋500＋500＋500＝5,500       │
├───┼────────────────────────────────┤
│辛○○│被告戊○○、己○○及甲○○自九十三年十一月中旬起至九十四年一月二│
│      │十一日前某日止共同販賣第一級毒品海洛因予證人辛○○一千元及二千元│
│      │共四次，因無法釐清購買一千元及二千元毒品分別為幾次，本於罪疑為輕
│      │，應認購買一千元毒品為三次，購買二千元毒品為一次。              │
│      │1,000＋1,000＋1,000＋2,000＝5,000                               │
├───┼────────────────────────────────┤
│乙○○│被告戊○○、己○○及甲○○自九十三年十二月間起至九十四年一月二十│
│      │一日前某日止共同販賣第一級毒品海洛因予證人乙○○五百元共三次。  │
│      │500＋500＋500＝1,500                                            │
├───┼────────────────────────────────┤
│丁○○│被告戊○○、己○○及甲○○自九十三年九月二十九日起至同年十一月五│
│      │日止共同販賣第一級毒品海洛因予證人丁○○一千元共八次。          │
│      │1,000＋1,000＋1,000＋1,000＋1,000＋1,000＋1,000＋1,000＝8,000   │
├───┴────────────────────────────────┤
│總計：被告戊○○及己○○販賣毒品所得共26,000元                          │
│      （3,000+5,500+3,000+5,000+1,500+8,000＝26,000）                   │
│      被告戊○○、己○○及甲○○販賣毒品所得共23,000元                  │
│      （3,000+5,500+5,000+1,500+8,000＝23,000）                         │
└────────────────────────────────────┘
